臺灣高等法院臺中分院刑事判決　　　　　　　　　　九十一年度上訴字第五四號
　　被　　　告　甲○○
　　選任辯護人　陳聰能
右上訴人因殺人未遂等案件，不服臺灣彰化地方法院九十年度訴字第一二八九號中華
民國九十年十二月十四日第一審判決（起訴案號：臺灣彰化地方法院檢察署九十年度
偵字第四九四八、三八六一號），提起上訴，本院判決如左：
    主      文
原判決撤銷。
甲○○傷害人之身體，處有期徒刑陸月，如易科罰金，以參佰元折算壹日。
扣案之空玻璃瓶壹瓶及打火機壹個均沒收。
    事      實
一、甲○○係丙○○之配偶，於民國八十九年間因感情不睦時常發生衝突，丙○○乃
    搬至彰化縣永靖鄉○○村○○路六九三巷一０五號其弟丁○○住處居住，嗣於九
    十年四月十日晚上七時三十分許，甲○○打電話約丙○○外出，丙○○察覺甲○○語氣不善感到害怕而予以拒絕，甲○○竟於基普通傷害及恐嚇之犯意，於同日
    晚上七時五十分許，持裝有汽油之玻璃瓶一瓶及打火機一個，至丁○○上開住處
    ，無故侵入丁○○住宅，以右手持汽油瓶將汽油朝正在客廳看電視之丙○○頭頂
    淋下而心生畏懼，左手則拿打火機並以左手臂勒住丙○○脖子，對丙○○施以恐
    嚇，致丙○○全身沾滿汽油，丙○○因驚慌而大聲呼救，丁○○聽見後連忙自房
    間內跑出救援，甲○○見狀竟向丁○○潑洒汽油，丁○○仍奮力將甲○○拉開，
    並欲報警，惟甲○○竟趁丁○○甫離開欲打電話報警，及丙○○因踩到客廳地板
    上之汽油而滑倒之際，再勒住丙○○之脖子，以頭部著地之方式，將丙○○拖行
    至廚房，並將丙○○所穿之紫色上衣予以拉扯破壞，足以生損害於丙○○，丙○○亦因而受有頭部後枕部皮下血腫三╳三公分、右上臂併右腕部瘀青各八╳六公
    分、三╳三公分等傷害。丁○○乃再度前往營救，欲搶下甲○○手中之打火機，
    丁○○與甲○○拉扯間，打火機始掉落地上，丙○○則趁機換穿乾淨之上衣，逃
    往附近鄰居家躲避。嗣經丙○○報警處理，並扣得甲○○所有用以裝汽油之空玻
    璃瓶一瓶（之前裝汽油）、打火機一個及丙○○所有遭損壞之上衣一件。
二、案經被害人丁○○、丙○○告訴及彰化縣警察局員林分局報請臺灣彰化地方法院
    檢察署檢察官偵查起訴。
    理      由
一、右揭事實業據上訴人即被告甲○○坦承不諱，核與告訴人丙○○、丁○○指訴之
    情節大致相符，且證人張淑珍於九十年九月六日偵查中亦證稱：「她（指告訴人
    丙○○）是跑到我家後面的鄰居家，後來是我扶她回家，玉麗當時情緒激動對我
    說：她先生潑他汽油還勒她脖子，她已經嚇到全身軟掉，無法自己行走。」，「
    她身上汽油味很重，頭髮也有，她說原本穿的長袖上衣被甲○○扯破，全身都是
    汽油，頭髮也是溼的」等語屬實，並有診斷證明書一份、照片二張在卷可稽，及
    空玻璃瓶一瓶（之前裝汽油）、打火機一個及告訴人丙○○所穿之紫色上衣一件
    扣案可證，雖告訴人丙○○、丁○○於警訊中均證稱案發當時被告是用左手拴住
    告訴人丙○○，右手拿打火機等語（見警訊卷第六頁背面、第九頁背面），但核
    與被告於本院調查中供稱「汽油瓶拿在我右手，左手拿打火機」等語不合（本院
    卷第二十五頁），參以告訴人丙○○、丁○○於警訊中均證稱當時被告有告訴人
    丁○○潑洒汽油等情，倘被告是以左手勒住告訴人丙○○，右手拿打火機，如何
    向告訴人丁○○潑洒汽油，殊難想像，故應以被告之上開供述較為可採，本件事
    證明確，被告犯行洵堪認定。
二、核被告所為，係犯刑法第三百零六條第一項無故侵入住宅罪、第二百七十七條第
    第一項普通傷害罪、第三百五十四條毀損罪。就普通傷害罪部分，公訴人認被告
    係犯刑法第二百七十一條第二項、第一項之殺人未遂罪，起訴法條尚有未洽應予
    變更（起訴書所指之傷害行為，應為殺人未遂行為所吸收，故所引刑法第二百七
    十七條第一項，應屬贅載），被告恐嚇之危險行為，為傷害罪之實害行為所吸收
    不另論罪，被告所犯傷害罪與毀損罪，係一行為觸犯數罪名，為想像競合犯，應
    從一重之傷害罪處斷，所犯上開傷害罪與無故侵入住宅罪有方法結果之牽連關係
    ，應從一重之普通傷害罪處斷。
三、原審對被告論罪科刑，固非無見，惟原審認被告以左手臂勒住丙○○脖子，右手
    則持打火機欲點燃等情，與事實不合。又被告固持汽油及打火機至告訴人丁○○
    住處，對告訴人丙○○潑洒汽油，但訊之被告堅決否認有殺人之犯意，且被告持
    汽油至告訴人丁○○住處時，雖將所持之汽油朝告訴人丙○○、丁○○潑洒，惟
    並未點燃，業據被告供明，核與告訴人丙○○、丁○○之指訴相符，告訴人丁○○上開住處之客廳至廚房約有十公尺之距離，亦據告訴人丁○○於本院調查中證
    述甚明（本院卷第二十八頁），該客廳至廚房既有一段距離，被告與告訴人丙○○、丁○○在拉址時有相當時間，尚且汽油係屬易燃物品，只須被告稍一點接觸
    ，被害人丙○○、丁○○身上之汽油瞬間必點燃顯見被告主觀上係在恐嚇被害人
    並無致告訴人二人於死之殺人故意，原審認為應成立殺人未遂，自有未合。被告
    上訴意旨指摘原判不當，為有理由，應由本院將原判決撤銷改判。爰審酌被告犯
    罪之動機、目的、手段、所生之危害及犯罪後已深表悔悟，且已與告訴人和解，
    有和解書二份在卷可參，告訴人丙○○亦表示不再追究等一切情狀，量處有期徒
    刑六月，並諭知易科罰金之折算標準。至扣案之空玻璃瓶一瓶及打火機一個，被
    告雖於原審否認該物品係伊所有云云，惟該等物品確係被告所有，且供本件犯罪
    之用，已據告訴人丙○○、丁○○二人指訴歷歷，爰併予宣告沒收。
據上論結，應依刑事訴訟法第三百六十九條第一項前段、第三百六十四條、第三百條
、第二百九十九條第一項前段、，刑法第二百七十七條第一項、第三百零六條第一項
、第三百五十四條、第五十五條、第四十一條第一項前段、第三十八條第一項第二款
，罰金罰鍰提高標準條例第一條前段、第二條，判決如主文。
本案經檢察官乙○○到庭執行職務。
中      華      民      國      九十一  年      六      月      四      日
                                臺灣高等法院臺中分院刑事第十庭
                                      審判長法  官  林  照  明
                                            法  官  蔡  名  曜
                                            法  官  盧  江  陽
右正本證明與原本無異。
被告不得上訴。
                                            書記官  陳  妙  瑋
中      華      民      國      九十一  年      六      月      七      日
                                                                        Ａ
